【裁判字號】    96,易,3872
【裁判日期】    970715
【裁判案由】    竊盜
【裁判全文】
臺灣高雄地方法院刑事判決              96年度易字第3872號
公  訴  人  臺灣高雄地方法院檢察署檢察官
被      告  乙○○
                    （另案於臺灣高雄監獄執行中）
上列被告因竊盜案件，經檢察官提起公訴（96年度偵字第20693
號），被告於準備程序中就被訴事實為有罪之陳述，經本院告知
簡式審判程序之旨，並聽取被告與公訴人之意見後，本院合議庭
裁定由受命法官獨任進行簡式審判程序，判決如下：
    主  文
乙○○共同犯電業法第一百零五條之攜帶兇器竊盜罪，累犯，處
有期徒刑拾月，扣案之鐵鎚壹支、鐵條拾支、破壞剪壹支及手套
壹雙均沒收。
    事  實
一、乙○○前因違反電子遊戲場業管理條例，經本院以94年度簡
    字第4519號判處有期徒刑3 月確定，於民國95年5 月1 日執
    行完畢，詎其不知悔改，於96年6 月18日下午11時20分許，
    與甲○○（由本院通緝中）基於為自己不法所有之意圖與竊
    盜之犯意聯絡，由甲○○騎乘其所有車牌號碼BMB-278 號之
    機車搭載乙○○，攜帶客觀上具有危險性之鐵鎚1 支、鐵條
    10支及破壞剪1 支等兇器，至高雄縣燕巢鄉和尚巷207 之12
    旁產業道路，推由甲○○以將鐵條插入電線桿人孔中，腳踏
    於鐵條攀爬上電線桿剪取電線，乙○○則於現場把風之方式
    ，共同持破壞剪剪斷臺灣電力公司所有和尚高分28分10至A8
    電線桿之銅玻璃電線（22m/㎡）共61公尺得手，因為民眾發
    覺可疑而報警，乙○○與甲○○離開現場時乃為警攔查，乙
    ○○、甲○○隨即棄車逃逸，為警扣得棄於現場之鐵鎚1 支
    、鐵條10支、破壞剪1 支、手套1 雙等物，並據機車車號及
    機車置物箱內之甲○○身分證、健保卡各1 張等物循線查獲
    ，始悉上情。
二、案經高雄縣政府警察局岡山分局報告臺灣高雄地方法院檢察
    署檢察官偵查起訴。
    理  由
一、訊據被告乙○○對於前開犯罪事實坦承不諱，並有證人杜順
    伍、張永昌、吳薛土珠之證述可佐，此外並有扣案之銅玻璃
    電線61公尺（計16公斤，已發還臺灣電力公司）、鐵鎚1 支
    、鐵條10支、破壞剪1 支、手套1 雙、贓物認領保管單2 紙
    、電力線路失竊現場調查報告表與現場及扣押物照片可資佐
    證。證人即同案被告甲○○雖於偵訊時結證稱：96年6 月18
    日下午11時10分在高雄縣燕巢鄉○○路○○道路，是乙○○
    叫我載他去，乙○○持剪刀竊取電線桿上之電線，我不是在
    場把風，只是在乙○○竊取電線的現場50公尺外等他云云（
    偵1 卷第10頁），然以本件案發之時間已為晚間11時許，犯
    罪地點又為昏暗、偏僻之果園旁，此經證人杜順伍證述明確
    ，證人即共同被告甲○○所述於當日晚間騎車載被告乙○○
    至現場並於一旁等待，然而不知道被告乙○○係要竊取電線
    等情，已難信實。況參諸被告乙○○於警詢、偵查及本院審
    理中均坦承犯罪，迭稱：我與甲○○共同商議去竊取電線，
    甲○○騎摩托車載我去，甲○○爬上電線桿將電線剪掉，我
    載下面把風（警卷第5頁 、偵1 卷第11頁、本院卷第77頁）
    ，以被告乙○○已承認共同竊盜之犯行，對於何人攀爬電線
    桿剪電線、何人把風之犯罪分工乙節，實無必要為虛偽之陳
    述，被告乙○○所述伊負責把風，由同案被告甲○○攀爬電
    線桿並剪下電線之犯罪情節，應屬實在。綜上所述，被告前
    開任意性自白與事實相符，被告犯行堪予認定，應依法論罪
    科刑。
二、按刑法第321 條第1 項第3 款之攜帶兇器竊盜罪，係以行為
    人攜帶兇器竊盜為其加重條件，此所謂兇器，其種類並無限
    制，凡客觀上足對人之生命、身體、安全構成威脅，具有危
    險性之物均屬之，且只須行竊時攜帶此種具有危險性之兇器
    為已足，並不以攜帶之初有行兇之意圖為必要，最高法院79
    年臺上字第5253號判例意旨可資參照。被告行竊時所攜帶之
    破壞剪1 支、鐵條10支、鐵鎚1 支，均屬質地堅硬之物，如
    用於攻擊他人，將足以威脅他人之生命、身體、安全，俱屬
    兇器無誤。而被告所竊得之銅玻璃電線，為臺灣電力公司所
    有，此經證人即臺電高雄營業處橋頭巡修股技術員張永昌證
    述綦詳（警卷第25、26頁），被告竊取之物屬供電業者供給
    電能所用之電線，為電業法所稱之電線。是核被告所為，係
    犯電業法第105 條之竊盜罪，應依刑法第321 條第1 項第3
    款攜帶兇器竊盜罪處斷。公訴意旨認被告上開犯行，係涉犯
    刑法第321 條第1 項第3 款之攜帶兇器竊盜罪，漏論電業法
    第105 條之規定，尚有未合，惟因基本事實同一，本院自應
    予以審理，並予變更起訴法條。被告乙○○所為上開犯行，
    與同案被告甲○○有犯意之聯絡與行為之分擔，應論以共同
    正犯。查被告乙○○前因違反電子遊戲場業管理條例，經本
    院以94年度簡字第4519號判處有期徒刑3 月確定，於95年5
    月1 日執行完畢等情，有臺灣高等法院被告前案紀錄表在卷
    可佐，其於徒刑執行完畢5 年之內故意再犯本件有期徒刑以
    上之罪，為累犯，應依法加重其刑。爰審酌被告正值青年，
    已有上述之前科，仍不知更加警惕守法，不思以正途取財，
    而電力於現今生活中屬不可或缺之能源，被告僅為貪圖小利
    ，竊取電線之行為嚴重影響民眾用電之權益，惟被告乙○○
    於犯後能坦承犯罪，態度尚可，所竊得之電線已由被害人取
    回，造成損害尚非甚鉅等一切情狀，量處如主文所示之刑。
    至於扣案之鐵鎚1 支、鐵條10支、破壞剪1 支及手套1 雙，
    均係同案被告甲○○所有用以與被告乙○○偷竊電線時攜帶
    及使用之工具，此經被告自承在卷（本院卷第88頁），雖為
    同案被告甲○○所有，然共同正犯因相互間利用他人之行為
    ，以遂行其犯意之實現，本於責任共同原則，有關沒收部分
    ，對於共犯間供犯罪所用之物，自均應為沒收之諭知。被告
    乙○○與同案被告甲○○共同為上開犯行，此已認定如前，
    是就同案被告甲○○所有之上開扣案物，仍應對被告乙○○
    為沒收之諭知，附此敘明。
據上論斷，應依刑事訴訟法第273 條之1 第1 項、第284 條之1
、第299 條第1 項前段、第300 條，電業法第105 條，刑法第32
1 條第1 項第3 款、第28條、第47條第1 項、第38條第1 項第2
款，判決如主文。
本案經檢察官丙○○到庭執行職務。
中    華    民    國    97    年    7     月    15    日
                  刑事第三庭    法  官  蔡書瑜
以上正本證明與原本無異。
如不服本判決應於收受本判決後10日內向本院提出上訴書狀，並
應敘述具體理由，如未敘述上訴理由者，應於上訴期間屆滿後20
日內補提理由書狀於本院（均須按他造當事人之人數附繕本）「
切勿逕送上級法院」。
中    華    民    國    97    年    7     月    15    日
                                書記官  邱靜銘
附錄：論罪法條
電業法第105條
竊盜或損壞電桿、電線、變壓器或其他供電設備者，依刑法之規
定從重處斷。


司法院資訊處製作；財團法人民間司法改革基金會備份。
